【裁判字號】    98,簡上,229
【裁判日期】    980731
【裁判案由】    賭博
【裁判全文】
臺灣臺北地方法院刑事判決             98年度簡上字第229號
上  訴  人  臺灣臺北地方法院檢察署檢察官
被      告  甲○○
上列上訴人因被告賭博案件，不服本院98年度簡字第1798號，中
華民國98年5月14日第一審簡易判決（聲請簡易判決處刑案號：
臺灣臺北地方法院檢察署98年度偵字第10282號）提起上訴，本
院管轄之第二審合議庭判決如下：
    主  文
上訴駁回。
    事  實
一、本案經審理結果，認第一審引用起訴書所列證據，判決被告
    甲○○違反電子遊戲場業管理條例第二十二條、刑法第二百
    六十六條第一項前段之罪，量處拘役五十日，如易科罰金，
    以新臺幣一千元折算一日，緩刑二年，其認事、用法及量刑
    均無不當，應予維持，並引用第一審判決書記載之事實、證
    據及理由。
二、檢察官上訴意旨略稱：被告行為後，電子遊戲場業管理條例
    第十五條業已修正，被告民國九十八年四月十三日前之犯行
    已廢止其刑罰，應為免訴判決，而訴請撤銷原判決云云。
三、查，電子遊戲場業管理條例雖於九十八年一月二十一日修正
    公布部分條文，九十八年四月十三日施行。但被告之犯行係
    自九十八年一月中旬起，至同年四月十八日下午四時三十分
    許遭警查獲止，其犯罪行為，乃持續至新法修正施行生效後
    ，故應逕行適用修正後條文，不生新舊法比較之問題。次查
    ：「電子遊戲場業管理條例於八十九年二月三日公布施行，
    配合營利事業統一發證制度，係採同時辦理公司或商業登記
    及營業級別證方式辦理，主要係依據『電子遊戲場業登記作
    業要點』辦理，營業場所應符合九十八年一月二十一日修正
    前之電子遊戲場業管理條例第八、九、十、十一條規定，即
    商業主管單位會同其他權責單位共同前往營業場所會勘，以
    確定其是否符合法令．．．、業者是否已投保公共意外責任
    險（．．．）、並請司法警政機關，提供申請登記之負責人
    及現場管理人之相關素行資料，以確定符合上開管理條例第
    十二條之資格限制等。」、「九十八年一月二十一日修正公
    布之電子遊戲場業管理條例（九十八年四月十三日施行），
    配合商業登記法之修正及廢止營利事業統一發證制度，落實
    商業登記法登記與管理分離之政策，改為核發電子遊戲場業
    營業級別證；有關其申請設立程序，係依據『電子遊戲場業
    申請核發電子遊戲場業營業級別證作業要點』，先依公司法
    或商業登記法規定向登記機關辦妥登記後，再行向直轄市、
    縣（市）主管機關申請核發營業級別證。」等情，業據經濟
    部函覆明確，此有該部九十八年七月三日經商字第○九八○
    ○○八八九二○號函在卷可稽（本院卷第二五、二六頁參照
    ）。足見電子遊戲場業管理條例之該條修正，並非法律構成
    要件之修正，而係申請、核發相關證件之行政程序修正，無
    關被告犯罪是否成立。且無論修正前後，經營電子遊戲場業
    ，均需申請發給營業級別證。換言之，被告既然並未依法申
    請成立本案電子遊戲場，自同時未獲核發營利事業登記證及
    營業級別證。檢察官上訴容無理由，應予駁回。
據上論斷，應依刑事訴訟法第四百五十五條之一第一項、第三項
、第三百七十三條、第三百六十八條，判決如主文。
本案經檢察官蔡偉逸到庭執行職務。
中     華    民    國    98     年   7     月    31    日
                   刑事第十庭   審判長法  官  林春鈴
                                      法  官  呂煜仁
                                      法  官  姚念慈
上正本證明與原本無異。
不得上訴。
                                      書記官  劉芸珊
中     華    民    國    98     年   7     月    31    日


司法院資訊處製作；財團法人民間司法改革基金會備份。
